【裁判字號】    97,審訴,71
【裁判日期】    971021
【裁判案由】    毒品危害防制條例
【裁判全文】
臺灣士林地方法院刑事判決              97年度審訴字第71號
公  訴  人  臺灣士林地方法院檢察署檢察官
被      告  甲○○
上列被告因違反毒品危害防制條例案件，經檢察官提起公訴（九
十七年度毒偵字第一五九二號），被告為有罪之陳述，本院合議
庭裁定改行簡式審判程序，並判決如下：
    主  文
甲○○施用第一級毒品，累犯，處有期徒刑捌月，扣案之海洛因
殘渣袋壹個（袋內殘渣量微無法計重）沒收銷燬；又施用第二級
毒品，累犯，處有期徒刑伍月。應執行有期徒刑拾壹月，扣案之
海洛因殘渣袋壹個（袋內殘渣量微無法計重）沒收銷燬。
    事  實
一、甲○○前因施用毒品案件，經臺灣板橋地方法院以九十五年
    度毒聲字第一二五三號裁定送觀察、勒戒後，認無繼續施用
    毒品之傾向，經臺灣板橋地方法院檢察署檢察官以九十五年
    度毒偵字第四三九三號為不起訴處分確定，並於民國九十五
    年八月四日釋放出所。復因施用第一級、第二級毒品案件，
    經本院以九十六年度訴字第一五五號各判處有期徒刑八月、
    五月，應執行有期徒刑十一月，嗣經本院以九十六年度聲減
    字第二四０六裁定減為應執行有期徒刑五月十五日，於九十
    七年五月二日易科罰金執行完畢。詎仍不知悔改，復於前案
    觀察、勒戒執行完畢釋放後五年內，基於施用第一級毒品海
    洛因之犯意，於九十七年七月十六日下午一時許，在臺北市
    萬華區龍山寺捷運站廁所，以將海洛因放在香菸內吸食之方
    式，施用第一級毒品海洛因一次。復基於施用第二級毒品甲
    基安非他命之犯意，於九十七年七月十七日中午，在其位於
    台北市○○區○○街七十號二樓住處，以將甲基安非他命放
    在吸食器內，用火燒烤吸食其煙霧之方式，施用第二級毒品
    甲基安非他命一次。嗣為警於九十七年七月十七日晚間七時
    三十分許，於臺北市○○區○○街九十五號前查獲，當場扣
    得海洛因殘渣袋一個（袋內殘渣量微無法計重），並經警採
    集尿液送驗呈嗎啡、安非他命及甲基安非他命陽性反應，始
    查知上情。
二、案經臺北市政府警察局北投分局報請臺灣士林地方法院檢察
    署檢察官偵查起訴。
    理  由
一、前揭犯罪事實，業據被告甲○○於本院準備程序及審理時供
    認不諱，又被告為警查獲時，經採集其尿液送檢驗結果，呈
    嗎啡、安非他命及甲基安非他命陽性反應，有臺灣尖端先進
    生技醫藥股份有限公司九十七年七月二十三日實驗室檢體編
    號AC39256 號濫用藥物檢驗報告及台北市政府警察局北投分
    局查獲煙毒麻藥案件尿液送驗記錄簿各一紙在卷可稽，復有
    查獲之海洛因殘渣袋一個扣案可資佐證，而扣案袋內之殘渣
    確屬海洛因殘渣，亦據被告於審理中供明在卷，足徵被告自
    白與事實相符。本件事證明確，被告犯行堪以認定。
二、按犯毒品危害防制條例第十條之施用毒品罪者，檢察官應聲
    請法院裁定令被告入勒戒處所觀察、勒戒。觀察、勒戒後，
    檢察官依據勒戒處所之陳報，認受觀察、勒戒人無繼續施用
    毒品傾向者，應即釋放，並為不起訴處分；認受觀察、勒戒
    人有繼續施用毒品傾向者，檢察官應聲請法院裁定令入戒治
    處所施以強制戒治。經觀察、勒戒或強制戒治執行完畢釋放
    後，五年內再犯毒品危害防制條例第十條之罪者，檢察官應
    依法追訴，毒品危害防制條例第二十條第一項、第二項、第
    二十三條第二項分別定有明文。查被告前因施用毒品案件，
    經送觀察、勒戒後，認無繼續施用毒品之傾向，經臺灣士林
    地方法院檢察署檢察官以九十五年度毒偵字第四三九三號為
    不起訴處分確定，並於九十五年八月四日釋放出所，有刑案
    資料查註紀錄表及矯正簡表各一份在卷可稽，被告曾因施用
    毒品案件，經觀察、勒戒執行完畢釋放後，五年內再犯毒品
    危害防制條例第十條之罪，經檢察官提起公訴，本院應予審
    理。按海洛因係毒品危害防制條例第二條第二項第一款所稱
    之第一級毒品，甲基安非他命為同條例第二條第二項第二款
    所稱之第二級毒品。核被告施用海洛因及甲基安非他命之行
    為，分別係犯毒品危害防制條例第十條第一項之施用第一級
    毒品罪及同條例第十條第二項之施用第二級毒品罪。被告持
    有海洛因及甲基安非他命進而施用，其持有海洛因及甲基安
    非他命之低度行為應各為施用海洛因及甲基安非他命之高度
    行為所吸收，均不另論罪。被告所犯施用第一級毒品罪及施
    用第二級毒品罪，犯意各別，行為互殊，罪名不同，應予分
    論併罰。又被告有事實欄所述犯罪科刑執行情形，有臺灣高
    等法院被告前案紀錄表附卷可參，其於有期徒刑執行完畢後
    五年內，再故意犯本件有期徒刑以上之罪，應依刑法第四十
    七條第一項之規定論以累犯，並加重其刑。爰審酌被告各僅
    施用海洛因及甲基安非他命一次及犯罪戕害自己身心健康，
    與犯罪後供認犯行之態度等一切情狀，分別量處如主文所示
    之刑，並定其應執行之刑。
三、扣案之海洛因殘渣袋一個（袋內殘渣量微無法計重），係查
    獲之第一級毒品，因毒品與包裝袋無法析離，不問屬於被告
    與否，應依毒品危害防制條例第十八條第一項前段之規定宣
    告沒收銷燬。
據上論斷，應依刑事訴訟法第二百九十九條第一項前段、第二百
七十三條之一第一項，毒品危害防制條例第十條第一項、第二項
、第十八條第一項前段，刑法第十一條、第四十七條第一項、第
五十一條第五款，判決如主文。
本案經檢察官王巧玲到庭執行職務。
中    華    民    國  97    年    10    月     21     日
                  刑事第一庭法  官  周明鴻
以上正本證明與原本無異。
如不服本判決，應於收受送達後10日內向本院提出上訴書狀，其
未敘述上訴之理由者並得於提起上訴後20日內向本院補提理由書
（均須按他造當事人之人數附繕本）。
                            書記官  丁梅芬
中    華    民    國  97    年    10    月     21     日
附錄論罪科刑法條：
毒品危害防制條例第十條第一項、第二項
施用第一級毒品者，處 6 月以上 5 年以下有期徒刑。
施用第二級毒品者，處 3 年以下有期徒刑。


司法院資訊處製作；財團法人民間司法改革基金會備份。
